【裁判字號】    99,訴,650
【裁判日期】    980824
【裁判案由】    偽造文書等
【裁判全文】
臺灣彰化地方法院刑事判決               99年度訴字第650號
公  訴  人  臺灣彰化地方法院檢察署檢察官
被      告  己○○
            庚○○
            乙○○
            丙○○
            甲○○
            戊○○
            丁○○
上列被告等因偽造文書等案件，經檢察官提起公訴（99年度偵字
第2461號），被告等於本院準備程序中就被訴事實為有罪之陳述
，經合議庭裁定由受命法官進行簡式審判程序，本院判決如下：
    主      文
己○○所犯如附表一所示各罪，各處如附表一所示之刑。應執行
有期徒刑貳年陸月，扣案之如附表二所示之物均沒收。
庚○○所犯如附表一所示各罪，各處如附表一所示之刑。應執行
有期徒刑壹年肆月，緩刑貳年，扣案之如附表二所示之物均沒收
。
丁○○所犯如附表一所示各罪，各處如附表一所示之刑。應執行
有期徒刑貳年，扣案之如附表二所示之物均沒收。
戊○○所犯如附表一編號(一)所示之罪，處如附表一編號(一)所示之
刑。
乙○○所犯如附表一編號(二)1 所示之罪，處如附表一編號(二)所示
之刑。
丙○○所犯如附表一編號(二)1 所示之罪，處如附表一編號(二)所示
之刑。
甲○○所犯如附表一編號(二)2 所示之罪，處如附表一編號(二)所示
之刑。
    事    實
一、己○○向庚○○、戊○○、丁○○等人表示若願加入詐欺集
    團，渠等之共同報酬約每次詐騙金額5 ﹪等語，庚○○、戊○○、丁○○等人遂答應己○○之提議，並與己○○本人及
    其所屬詐欺集團成員等共同基於冒充公務員而行使職權、行
    使偽造公文書及意圖為自己不法所有之犯意聯絡，先由詐欺
    集團向附表一編號(一)所示之彭月英、王金國等人佯稱：王金
    國本人遭他人提告，即將入監等語，再由己○○指揮庚○○
    、戊○○及丁○○等人於附表一編號(一)所示時地，如附表一
    編號(一)所示之冒充公務員而行使職權與行使偽造公文書等方
    式，對彭月英及王金國施以詐術，使彭月英及王金國等人陷
    於錯誤，不疑有他而交付附表一編號(一)所示之財物，丁○○
    取得該筆款項後，扣除渠等報酬後，將其餘款項交予己○○
    及其所屬詐欺集團成員。
二、己○○又向乙○○、丙○○等人表示若願加入詐欺集團，其
    等與庚○○之共同報酬約每次詐騙金額5 ﹪等語，乙○○、
    丙○○等人遂答應己○○之提議，並與庚○○、己○○本人
    及其所屬詐欺集團成員等人共同基於冒充公務員而行使職權
    、行使偽造公文書及意圖為自己不法所有之犯意聯絡，先由
    詐欺集團向附表一編號(二)之1 所示之辛○○及壬○○○等人
    佯稱：渠等已經犯罪等語，再由己○○指揮庚○○、乙○○
    及丙○○等人於附表一編號(二)之1 所示時地，如附表一編號
    (二)之1 所示之冒充檢察官而行使偵查職權與行使偽造公文書
    等方式，對辛○○及壬○○○等人施以詐術，使辛○○等人
    陷於錯誤而交付附表一編號(二)之1 所示之財物，丙○○取得
    該筆款項後，扣除渠等報酬後，將其餘款項交予己○○及其
    所屬詐欺集團成員。己○○旋即與庚○○、甲○○、丁○○
    及該詐欺集團成員共同承續前揭附表一編號(二)之1 所示之冒
    充公務員而行使職權、行使偽造公文書及意圖為自己不法所
    有等犯意聯絡，先由該詐欺集團成員接續對附表一編號(二)之
    1 所示之辛○○及壬○○○等人謊稱：因本件是壬○○○所
    犯，必須壬○○○本人交付自己存款，先前交付款項是辛○○所有，不符合規定，所以會再派員前往取款等語，之後己○○指揮庚○○、甲○○及丁○○等人於附表一編號(二)之2
    所示時地，對辛○○及壬○○○等人施以如附表一編號(二)之
    2 所示之冒充公務員而行使職權與行使偽造公文書等方式之
    詐術，使辛○○等人陷於錯誤，不疑有他而交付附表一編號
    (二)之2 所示之財物，迨丁○○取得該筆款項後，扣除渠等報
    酬後，將其餘款項交予己○○及其所屬詐欺集團成員。嗣因
    庚○○於偵查犯罪職權之機關或個人尚未發覺其涉有附表一
    編號(一)、(二)之所示之行使偽造公文書等犯行前，主動向員警
    坦認前開犯行而自首，並表願意接受裁判，員警循線追查而
    查獲上情。
三、案經彭月英、王金國、辛○○及壬○○○等人訴由彰化縣警
    察局移送臺灣彰化地方法院檢察署檢察官偵辦後起訴。
    理    由
壹、證據能力部分：
一、按被告以外之人於審判外之陳述，雖不符刑事訴訟法第159
    條之1 至第159 條之4 之規定，而經當事人於審判程序同意
    作為證據，法院審酌該言詞陳述或書面陳述作成時之情況，
    認為適當者，亦得為證據。當事人、代理人或辯護人於法院
    調查證據時，知有第159 條第1 項不得為證據之情形，而未
    於言詞辯論終結前聲明異議者，視為有前項之同意，刑事訴
    訟法第159 條之5 定有明文。查本案後述認定事實所引用之
    證據方法（包括證人即如附表所示之被害人、證人即共同被
    告之證述及文書），公訴人、被告等均不爭執其證據能力，
    本院復衡以該等供述證據作成時之情況，應為適當，是可認
    後述所引用證據之證據能力均無疑義，合先敘明。
貳、有罪部分：
一、上揭事實，業經被告己○○、庚○○、乙○○、丙○○、甲○○、戊○○及丁○○等人於本院審理中均自白不諱，核與
    證人即附表一所示之被害人彭月英、王金國於警詢中指述內
    容及被害人辛○○及壬○○○等人於本院審理中證述情節均
    相符，且有被害人王金國之郵政存簿儲金簿之交易明細、壬○○○所申辦之臺灣銀行存款存摺、辛○○所申辦之華南商
    業銀行建成分行、合作金庫商業銀行雙連分行、中華郵政股
    份有限公司函（蔡炳炎帳戶資料）及扣案之偽造如附表二所
    示之「臺灣臺北地方法院檢察署公證書」1 張等在卷足稽，
    足見被告己○○、庚○○、乙○○、丙○○、甲○○、戊○○及丁○○等人前揭不利於己之自白，均與事實相符，堪以
    採信。綜上，本案事證已臻明確，被告己○○、庚○○、乙○○、丙○○、甲○○、戊○○及丁○○等人所為上開行使
    偽造公文書等犯行，均洵堪認定。
二、論罪科刑：
(一)、按所謂文書，乃以文字或符號為一定之意思表示，具有存續
    性，以為法律上或社會生活上重要事項之證明者而言，故不
    論係影本或原本，若有上述文書之性質，均屬文書之範疇。
    次按刑法上所稱之公文書，係指公務員職務上製作之文書。
    若由形式上觀察文書之製作人為公務員且文書之內容係就公
    務員職務上之事項所製作，即使該偽造之公文書上所載製作
    名義機關不存在或該文書所載之內容並非該管公務員職務上
    所管轄，惟社會上一般人無法辨識而仍有誤信其為真正之危
    險時，仍難謂其非公文書。查本件遭被告等人偽造並持以行
    使公文書之機關為「臺北地方法院檢察署」機關，雖偽造之
    公文書中尚有所謂「公證處」此一機關，不論檢察署有無該
    等單位，惟社會大眾無法辨識而仍有誤信其為真正之危險，
    依上說明，前述文書自亦屬偽造之公文書。又被告等偽造並
    對本件被害人彭月英、王金國、辛○○、壬○○○等行使如
    附表一所示之公文書足以生損害於該機關對於所屬人員管理
    、職務執行之正確性及司法文書之公信力及所假冒之人之利
    益，當無疑義。又所謂「行使」，指以偽作真，而使該物置
    於其通常或流通狀態之行為。刑法上就行使偽造文書之規範
    ，固重在保護文書公共信用之法益，必須提出偽造之文書，
    並對其內容有所主張，足以生損害於公眾或他人，方得成立
    。但所謂『對其內容有所主張』，並不以明示偽造之文書內
    容為限，祇要將該以偽作真之文書置於可能發生文書功能之
    狀態下，主觀上認識到其法律交往關係中，提出該偽造文書
    之行為，他方足以認為其係對該文書權利義務等內容有所主
    張，並有意使其發生，或其發生不違其本意者，即難謂無侵
    害公共信用之危險，足以生損害於公眾或他人，仍無礙本罪
    行使偽造文書之成立（最高法院93年度臺上字第4328號判決
    意旨參照）。復按刑法所謂公印，係指公署或公務員職務上
    所使用之印信而言；又所謂公印或公印文，係專指表示公署
    或公務員資格之印信而言，即俗稱大印與小官印及其印文（
    最高法院22年上字第1904號及69年臺上字第693 號判例參照
    ）；而公印之形式凡符合印信條例規定之要件而製頒，無論
    為印、關防、職章、圖記，如足以表示其為公務主體之同一
    性者，均屬之（最高法院89年臺上字第3155號判決參看）。
    而不符印信條例規定或不足以表示公署或公務員之資格之印
    文，即不得謂之公印文，僅為普通印文。查本案如附表一編
    號(一)所示之偽造公文書上之「法務部行政執行署台北執行處
    」印文，確係表示公務機關之印信，自屬公印文，另其上之
    「檢察執行處」印文乃屬偽造印文。至於附表一編號(二)1、2
    部分之公文書，雖經被害人辛○○燒毀，惟該偽造公文書上
    有記載「臺灣臺北地方法院檢察署」印文等情，業經共同被
    告丙○○及甲○○供認屬實，核與證人即被害人辛○○、壬○○○指述情節相符，故被告丙○○及丁○○分別附表一編
    號(二)1 、2 所示時地，向辛○○及壬○○○所行使之文書均
    係屬公文書無訛，至於起訴書誤載上揭偽造文書係私文書，
    業經公訴人當庭更正，故此部分無庸另行變更起訴法條，附
    此敘明。
(二)、次按冒充公務員行使其職權者為僭行公務員職權罪，該所謂
    冒充公務員而行使其職權之僭行職權罪，係指無此職權而僭
    越行使者而言，最高法院95年度台上字第5058號定有明文。
    本案詐欺集團成員均向附表一所示之被害人自稱：伊是臺北
    地方法院檢察署檢察官，並告知正偵辦渠等刑事案件等語，
    而惟檢察官在案件之偵查中行使之職權，當非親自親為所有
    偵審程序中，其於偵查中之前置作業包括通知及傳喚等，常
    指揮司法警察或書記官為之，被告所屬詐欺集團成員冒用臺
    灣臺北地方法院檢察署檢察官所指揮之員警，並以偽造之上
    開公文書使被害人誤信臺灣臺北地方法院檢察署檢察官已在
    偵查或渠所涉刑事案件，縱非自稱檢察官之人為親自交付或
    通知，就收受該電話通知之被害人而言，之後再由被告丁○○、丙○○於分別附表一所示之時地向被害人表示其等是檢
    察官派來人員，告知要如何配合，依常理言之，倘本案由冒
    充檢察官親自通知被告到庭接受偵查，甚至親自送達傳票，
    自當啟人疑竇而無法詐得款項。本案被告所屬詐欺集團成員
    既自稱檢察官，先以電話通知方式使被害人誤信檢察官已偵
    辦上開案件，屆期至被害人住處，佯稱：其是檢察官派來處
    理案件之人員，自已符合冒充公務員僭行職務之要件。
(三)、依28年上字第1238號判例：「以恐嚇使人將物交付，有時固
    亦含有詐欺性質，但與詐欺罪之區別，則在有無施用威嚇，
    使人心生畏懼之情形為斷。」，恐嚇與詐欺並無本質上區別
    ，僅在於程度上是否使人心生畏懼之差別。從法益保護的觀
    點，詐欺取財罪是純粹保護財產法益，恐嚇取財罪則兼有保
    護生命身體安全法益之性質。查本件詐欺集團成員均向被害
    人佯稱：渠等遭他人提告等語，然並未告知其生命及身體等
    將受何等侵害，即未侵害他人之生命身體安全法益，依前揭
    說明，尚與恐嚇取財之構成要件有間，自應論以詐欺取財為
    妥，公訴人認此部分係恐嚇取財罪，尚有誤會，惟其基本事
    實同一，本院自應予以審理，並變更起訴法條。
(四)、核被告己○○、庚○○、戊○○、甲○○、丁○○、丙○○
    及乙○○等人所為，均係犯刑法第216 條、第211 條之行使
    偽造公文書罪、第158 條第1 項之僭行公務員職務罪及第33
    9 條第1 項之詐欺取財罪。被告等之偽造公印文或印文之行
    為，均係偽造公文書之部分行為；而其偽造公文書進而持之
    以行使，偽造之低度行為應為行使之高度行為所吸收，不另
    論罪。被告己○○、庚○○、戊○○及丁○○等人就附表一
    編號(一)所示之犯行；被告己○○、庚○○、乙○○、丙○○
    、甲○○及丁○○等就附表一編號(二)所示之犯行，各與上開
    詐欺集團成員間，有犯意聯絡及行為分擔，皆應論以共同正
    犯。被告等人與其他詐欺集團成員共同持偽造之公文書向被
    害人詐騙取財行為，就一般社會通念，咸認只有一個行使偽
    造之公文書向被害人詐騙存款行為，係出於一個犯意，實行
    一個犯罪行為，而侵害國家法益、社會法益及個人法益，該
    當於行使偽造公文書、詐欺取財既遂、僭行公務員職權罪之
    犯罪構成要件，即一行為觸犯數罪名，而均依想像競合犯各
    論以刑法第216 條、第211 條行使偽造公文書罪。又附表一
    編號(二)1 、2 所示之被害人均相同，因同一詐騙行為，而先
    後交付如附表一編號(二)1 、2 所示款項，客觀上雖有數行為
    行使偽造公文書及詐欺取財，然被告己○○、庚○○與該詐
    欺集團既係基於向該等同一被害人犯罪之意思為之，且係於
    密切接近之時地實施，該等各行為之獨立性極為薄弱，在刑
    法評價上，視為數個舉動之接續施行，為接續犯，屬包括之
    一罪，故公訴人認為己○○、庚○○就附表一編號(二)1 、2
    所示之犯行，犯意各別，請分論併罰，容有誤會，又公訴人
    對附表一編號(二)2 所示之行使偽造公文書等犯行部分尚未起
    訴，然此部分與檢察官已起訴之附表一編號(二)2 所示之詐欺
    取財部分具有想像競合關係，而檢察官就犯罪事實之一部提
    起公訴者，其效力及於全部，此為刑事訴訟法第267 條所明
    定，此部分行使偽造公文書等犯行，與前揭論罪科刑之業經
    起訴公訴者，有想像競合之裁判上一罪關係，應為起訴效力
    所及，本院自得併予審理。被告己○○、庚○○、丁○○就
    附表一編號(一)、(二)所示部分，犯意均屬各別，應予分論併罰
    。再被告庚○○就附表一之(一)(二)所示犯行，均係偵查犯罪職
    權之機關或個人尚未發覺前，主動向員警坦認有前開犯行而
    自首，且表示願意接受裁判等情，已據被告庚○○供述在卷
    ，並有被告之警詢筆錄在卷可考，爰依刑法第62條前段之規
    定，得減輕其刑。爰審酌被告等人之犯罪動機、目的，均屬
    年輕力壯，但卻參與詐欺集團利用一般民眾欠缺法律專業知
    識、對於檢調、司法機關偵辦案件程序未必瞭解，及民眾對
    於政府機關人員執行職務公信力之信賴等心理，而以上開方
    式遂行詐騙行為，手段卑劣，且對於被害人造成之損害非輕
    ，所為實應予以非難，惟念其等犯後均坦承犯行，深表悔意
    之態度，參與犯罪之程度暨其等之素行等一切情狀，分別量
    處如附表一所示之刑，就被告己○○、庚○○、丁○○等人
    所犯各罪定應執行之刑。再查，被告庚○○未曾受有期徒刑
    以上刑之宣告，有臺灣高等法院被告前案紀錄表1 份在卷可
    憑，本件被害人彭月英雖曾報案，然司法人員不知悉何人涉
    嫌犯罪，另被害人辛○○等人均未報案，自無從知悉本件係
    何人所犯，惟本件被告庚○○犯後尚知悔改，並主動向員警
    自首本件犯行，並供出共犯，以利檢察官追緝而查獲，方能
    查悉本件犯罪經過，足見其尚有悔意，經此偵審科刑之教訓
    後，當知所警惕，信無再犯之虞，本院因認上開對其所宣告
    之刑，以暫不執行為適當，爰併諭知緩刑2 年，以啟自新。
(五)、如附表二所示之物，雖均係被告己○○、庚○○、丁○○及
    戊○○等人犯附表一編號(一)所示犯罪所用之物，惟已因行使
    而交付予彭月英及庚○○，顯非屬被告等人所有，亦均非違
    禁物，依法無從宣告沒收，然其上所偽造之公印文及印文，
    不問屬於犯人與否，均應依刑法第219 條之規定諭知沒收。
    另未扣案之附表一編號(二)1 、2 所示之偽造公印文及印文部
    分，因被害人辛○○自承已燒毀該偽造之公文書，此有被害
    人辛○○本院審理筆錄在卷可參，事實上已無從沒收，為免
    執行上困難，故不另宣告沒收之附此敘明。
、不另為無罪之諭知部分：
    公訴意旨雖認己○○、丙○○、乙○○、庚○○於如附表一
    編號(二)1 號所為之犯行，尚涉犯刑法第216 條、第212 條之
    行使特種文書罪嫌云云。按被告未經審判證明有罪確定前，
    推定其為無罪；犯罪事實，應依證據認定之，無證據不得認
    定犯罪事實。又不能證明被告犯罪者，應諭知無罪之判決，
    刑事訴訟法第154 條、第301 條第1 項分別定有明文。經查
    ：公訴人上揭事實認定無非係以共同被告丙○○偵查中自白
    為其主要論據，然證人即被害人辛○○於本院審理中證述：
    「（問第一次與第二次對方有沒有拿出其他證件出來？）沒
    有」等語，依刑事訴訟法第156 條第2 項規定，被告或共犯
    之自白，不得作為有罪判決之唯一證據，故此部分實難單憑
    被告丙○○之自白為被告等之不利之認定，應為無罪判決之
    諭知，但因公訴人認此部分與前開論罪科刑部分有想像競合
    犯之關係，是本院就此部分爰不另為無罪判決之諭知，附此
    敘明。
據上論斷，應依刑事訴訟法第273 條之1 第1 項、第299 條第1
項前段、第300 條，刑法第28條、第158 條第1 項、第216 條、
第211 條、第339 條第1 項、第62條、第55條、第219 條、第74
條第1 項第1 款，刑法施行法第1 條之1 第1 項、第2 項前段，
判決如主文。
本案經檢察官蕭有宏到庭執行職務
中    華    民    國    98    年    8     月    24    日
                    刑事第六庭
                                      法  官   鮑慧忠
以上正本證明與原本無異。
如不服本判決應於收受判決後10日內向本院提出上訴書狀，並應
敘述具體理由；其未敘述上訴理由者，應於上訴期間屆滿後20日
內向本院補提理由書狀( 均須按他造當事人之人數附繕本) 「切
勿逕送上級法院」。
中    華    民    國    99    年    8     月    24    日
                                     書記官    林子惠
中華民國刑法第158條
（僭行公務員職權罪）
冒充公務員而行使其職權者，處 3 年以下有期徒刑、拘役或 5
百元以下罰金。
冒充外國公務員而行使其職權者，亦同。
中華民國刑法第216條
（行使偽造變造或登載不實之文書罪）
行使第 210 條至第 215 條之文書者，依偽造、變造文書或登載
不實事項或使登載不實事項之規定處斷。
中華民國刑法第211條
（偽造變造公文書罪）
偽造、變造公文書，足以生損害於公眾或他人者，處 1 年以上
7 年以下有期徒刑。
中華民國刑法第339條
（普通詐欺罪）
意圖為自己或第三人不法之所有，以詐術使人將本人或第三人之
物交付者，處 5 年以下有期徒刑、拘役或科或併科 1 千元以下
罰金。
以前項方法得財產上不法之利益或使第三人得之者，亦同。
前二項之未遂犯罰之。
附表一:
┌────┬───┬───┬────┬─────┬────────────────────────────┬────────────┐
│編號    │ 被告 │被害人│犯罪時間│犯罪地點  │                           手法及過程                   │         主文           │
├────┼───┼───┼────┼─────┼────────────────────────────┼────────────┤
│        │己○○│彭月英│98年7 月│臺北縣蘆洲│由真實姓名、年籍均不詳之成年男子，在中國大陸地區，撥打電│己○○共同行使偽造公文書│
│        │庚○○│王金國│28日下午│市○○路24│話給戊○○，戊○○受指示後，由庚○○駕駛自小客車，附載楊│，足以損害於公眾及他人，│
│        │戊○○│      │        │3 巷7弄27 │程傑、丁○○等2 人前往左地點附近便利商店，戊○○、丁○○│處有期徒刑壹年陸月，如附│
│ (一)     │丁○○│      │        │號3樓     │等2 人下車，由戊○○先利用便利店內傳真服務，接收附表二所│表二所示之物均沒收之。  │
│        │      │      │        │          │示之偽造「臺北地檢署公證處」之公文書1 張，並將該偽造公文│庚○○共同行使偽造公文書│
│        │      │      │        │          │書交給丁○○，其旋即返回車上與庚○○一同等候，再由丁○○│，足以損害於公眾及他人，│
│        │      │      │        │          │佯裝是檢察官指派具有偵查權限之公務人員「陳志文科員」向彭│處有期徒刑壹年，如附表二│
│        │      │      │        │          │月英及王金國2 人表示檢察官將與渠等通話，遂將電話交給彭月│所示之物均沒收之。      │
│        │      │      │        │          │英等人，藉由真實姓名不詳男子向彭月英及王金國2 人佯稱：王│戊○○共同行使偽造公文書│
│        │      │      │        │          │金國遭他人提告，但可透過支付金錢與對方和解等語，對彭月英│，足以損害於公眾及他人，│
│        │      │      │        │          │及王金國等2 人施以詐術，使彭月英等人陷於錯誤，不疑有他而│處有期徒刑壹年貳月，如附│
│        │      │      │        │          │交付新臺幣（下同）37萬元予丁○○，丁○○同時將附表二所示│表二所示之物均沒收之。  │
│        │      │      │        │          │之偽造公文書交予彭月英等人而行使之，足以生損害於臺北地方│丁○○共同行使偽造公文書│
│        │      │      │        │          │法院檢察署對於所屬人員管理、職務執行之正確性、司法文書之│，足以損害於公眾及他人，│
│        │      │      │        │          │公信力、遭所假冒之人及彭月英及王金國之利益。            │處有期徒刑壹年月，如附│
│        │      │      │        │          │                                                        │表二所示之物均沒收之。  │
├──┬─┼───┼───┼────┼─────┼────────────────────────────┼────────────┤
│    │  │己○○│辛○○│98年8 月│臺北市大同│由一位真實姓名、年籍均不詳之成年男子在中國大陸地區於左示│己○○共同行使偽造公文書│
│    │  │庚○○│蔡范玉│13日下午│區○○街17│時間以電話方式向辛○○、壬○○○2 人佯稱：其是台北地檢署│，足以損害於公眾及他人，│
│    │  │乙○○│英    │2時 許  │5 巷18號4 │檢察官，渠已涉及刑事案件，若將錢交給他，就會沒事等語，使│處有期徒刑壹年陸月。    │
│    │  │丙○○│      │        │樓        │辛○○等人陷於錯誤，該真實姓名年籍不詳之成年男子隨即指示│庚○○共同行使偽造公文書│
│    │  │      │      │        │          │庚○○、乙○○及丙○○等3 人前往左列地址，並由庚○○下車│，足以損害於公眾及他人，│
│    │1 │      │      │        │          │尋找辛○○等人，迨庚○○找到辛○○後，再由丙○○向辛○○│處有期徒刑壹年。        │
│    │  │      │      │        │          │等人表示，是檢察官派其前來處理案件，並出示所屬詐欺集團事│乙○○共同行使偽造公文書│
│    │  │      │      │        │          │先偽造之臺北地方法院地檢署公文書（業經辛○○燒燬，不另為│，足以損害於公眾及他人，│
│    │  │      │      │        │          │沒收）而向辛○○等人行使之，使辛○○陷於錯誤，而交付70萬│處有期徒刑壹年貳月。    │
│    │  │      │      │        │          │元給丙○○，亦足以生損害於臺北地方法院檢察署對於所屬人員│丙○○共同行使偽造公文書│
│    │  │      │      │        │          │管理、職務執行之正確性、司法文書之公信力、遭所假冒之人、│，足以損害於公眾及他人，│
│ (二) │  │      │      │        │          │辛○○及壬○○○等人權益。                              │處有期徒刑壹年陸月。    │
│    │  │      │      │        │          │                                                        │甲○○共同行使偽造公文書│
│    ├─┼───┼───┼────┼─────┼────────────────────────────┤，足以損害於公眾及他人，│
│    │  │己○○│辛○○│98 年8  │臺北市大同│己○○、庚○○、甲○○、丁○○及詐欺集團成員又承續上開附│處有期徒刑壹年貳月。    │
│    │  │庚○○│蔡范玉│月14 日 │區○○街  │表一編號(二)1 之詐欺取財、行使偽造公文書及冒充公務員行使職│丁○○共同行使偽造公文書│
│    │  │甲○○│英    │下午2   │175 巷18  │權等之單一犯意，先由詐欺集團成員以電話方式向壬○○○佯稱│，足以損害於公眾及他人，│
│    │  │丁○○│      │時許    │號4樓     │：伊是台北地檢署檢察官，因本件是壬○○○犯罪，必須提款蔡│處有期徒刑壹年貳月。    │
│    │  │      │      │        │          │范玉英銀行存款，方能解決問題，而先前所交付款項是辛○○所│                        │
│    │  │      │      │        │          │有，並無法解決問題等語，再由庚○○、乙○○及丙○○等3 人│                        │
│    │2 │      │      │        │          │前往左列地址，由丁○○向辛○○、壬○○○等人表示，是檢察│                        │
│    │  │      │      │        │          │官派其前來處理案件，並出示所屬詐欺集團事先偽造之臺北地方│                        │
│    │  │      │      │        │          │法院地檢署公文書（業經辛○○燒燬，不另為沒收）而向辛○○│                        │
│    │  │      │      │        │          │等人行使之，使辛○○及壬○○○等人陷於錯誤而交付70萬元，│                        │
│    │  │      │      │        │          │亦足以生損害於臺北地方法院檢察署對於所屬人員管理、職務執│                        │
│    │  │      │      │        │          │行之正確性、司法文書之公信力、遭所假冒之人、辛○○及蔡范│                        │
│    │  │      │      │        │          │玉英等人利益。                                          │                        │
└──┴─┴───┴───┴────┴─────┴────────────────────────────┴────────────┘
    附表二
  ┌─────┬──────────────────────────────────────┐
  │ 編     號│                                 應沒收之物                                 │
  │          │                                                                            │
  ├─────┼──────────────────────────────────────┤
  │          │臺北地方法院檢察署公證書上之偽造「檢察執行處」印文1 枚及「法務部行政執行署臺│
  │          │北行政執行處」公印文1 枚                                                    │
  └─────┴──────────────────────────────────────┘

司法院資訊處製作；財團法人民間司法改革基金會備份。
